臺灣新竹地方法院民事裁定  
110年度聲字第101號
聲  請  人  彰化商業銀行股份有限公司

法定代理人  凌忠嫄  


相  對  人  莊韻華  
上列當事人間因假處分供擔保強制執行事件，聲請人聲請通知相
對人限期行使權利，本院裁定如下：
    主  文
相對人應於本裁定送達後二十一日內，就其因本院一一○年度司
執全字第七十號假處分執行所受之損害，向聲請人行使權利，並
向本院提出行使權利之證明。
聲請費用由相對人負擔。
    理  由
一、聲請意旨略以：聲請人前依本院110年度裁全字第67號假處
    分裁定，供擔保新臺幣（下同）100萬元之中央政府建設公
    債96年度甲類第7期債票（本院110年度存字第721號）對相
    對人之財產實施假處分強制執行（本院110年度司執全字第7
    0號），聲請人已撤回假處分執行在案。依民事訴訟法第104
    條第1項第3款後段規定，請求命相對人於一定期限行使權利
    ，並向法院為行使權利之證明等語。
二、按，按訴訟終結後，供擔保人證明已定20日以上之期間，催
    告受擔保利益人行使權利而未行使，或法院依供擔保人之聲
    請，通知受擔保利益人於一定期間內行使權利並向法院為行
    使權利之證明而未證明者，法院應依供擔保人之聲請，以裁
    定命返還其提存物或保證書，民事訴訟法第104條第1項第3
    款定有明文。前開規定依同法第106條之規定，於依假扣押
    裁定所供之擔保亦有準用之。所謂「訴訟終結」，係指依假
    扣押所保全之請求提起之本案訴訟終結；如供擔保人未提起
    本案訴訟時，則指假扣押裁定及假扣押執行程序均不存在者
    而言，最高法院92年度台抗字第19號裁定可資參照。是在因
    假扣押或假處分所供擔保之情形，因該擔保係為保障受擔保
    利益人因不當假扣押或假處分所受損害而設，倘執行法院已
    依假扣押或假處分裁定實施假扣押或假處分之執行，則在供
    擔保人撤回假扣押或假處分之執行前，受擔保利益人所受損
    害仍可能繼續發生，損害額既未確定，自無強令其行使權利
    之理。故在假扣押或假處分所供之擔保，供擔保人依民事訴
    訟法第106條準用同法第104條第1項第3款規定，聲請以裁定
    命返還其擔保金之場合，必供擔保人已撤回假扣押或假處分
    之執行，始得謂與民事訴訟法第104條第1項第3款所定之「
    訴訟終結」相當，而得依該條款行使定期催告之權利（最高
    法院91年度台抗字第490號裁判意旨參照）。強制執行法第1
    32條已於民國85年10月9日修正增列第3項規定債權人收受假
    扣押或假處分裁定後已逾30日者不得聲請執行。故假扣押或
    假處分之供擔保人，於法院撤銷假扣押或假處分之執行後，
    如該假扣押或假處分裁定已逾上開30日期間而不得聲請執行
    時，自不因供擔保人未聲請撤銷假扣押或假處分裁定，而影
    響其依民事訴訟法第106條準用同法第104條第1項規定行使
    定期催告及返還擔保物之權利，最高法院88年度臺抗字第68
    2號裁判要旨可資參照。
三、查，聲請人主張上情，業據本院依職權調取本院110年度裁
    全字第67號假處分事件、110年度司裁全字第70號假處分執
    行事件及110年度存字第721號擔保提存事件卷宗核閱無訛。
    聲請人已於110年9月8日聲請撤回前開假處分強制執行，經
    本院民事執行處已囑託新竹市地政事務所塗銷相對人不動產
    之查封登記，經新竹市地政事務所於110年10月12日以新地
    登字第1100008194號函覆辦理完畢（該函正本1件附於本院1
    10年司執全字第70號卷），是上開假處分事件已然終結。從
    而，聲請人聲請通知相對人限期行使權利，核與首揭規定相
    符，自應予准許。
四、依民事訴訟法第95條、第78條，裁定如主文。
中　　華　　民　　國　　110 　年　　12　　月　　 17 　日
                  民事庭      法　官　周美玲
以上正本係照原本作成。
如不服本裁定應於送達後10日內向本院提出抗告狀，並繳納抗告
費新臺幣1,000元。
中　　華　　民　　國　　110 　年　　12　　月　　  17　日
                              書記官　王  明